【裁判字號】    99,交抗,1019
【裁判日期】    990412
【裁判案由】    違反道路交通管理處罰條例
【裁判全文】
臺灣高等法院交通事件裁定            99年度交抗字第1019號
    抗  告  人
    即受處分人  甲○○
上列抗告人因違反道路交通管理處罰條例案件，不服臺灣臺北地
方法院99年度交聲字第79號，中華民國99年2 月24日裁定，提起
抗告，本院裁定如下：
    主      文
抗告駁回。
    理      由
一、抗告人即受處分人甲○○於民國（下同）97年4月19日17時
    16分許，駕駛CRJ-207號牌重型機車，沿臺北縣新店市○○
    路行經同路57巷設有燈光號誌管制交岔路口，於路口號誌已
    轉換為紅燈仍闖越紅燈繼續行駛。經臺北縣政府警察局新店
    分局安康派出所警員當場攔停舉發，指定應於97年5 月5日
    前到案繳納罰鍰（嗣經原處分機關臺北市交通事件裁決所將
    到案日延後至97年8 月15日）。
    抗告人未依規定到案，也未繳納罰款，原處分機關於98 年
    12月9 日逕行裁決，依道路交通管理處罰條例第53條第1項
    、第63條第1 項第3 款規定，裁處抗告人罰鍰新台幣4500元
    ，並記違規點數3 點。
二、抗告人於原審聲明異議略以，並未闖紅燈，於前一路口見下
    一個路口轉黃燈即減速，卻遭警員強行開單。該路段路旁停
    滿汽車，執勤員警站在人行道上，站立位置無法看到前一路
    口人車情形。抗告人與執勤員警爭論之際，旁邊另有員警於
    人行道上聊天，並未表示曾見抗告人闖紅燈等語。
三、原裁定詳述證人即舉發員警徐振平證述可採，以及抗告人空
    言否認闖越紅燈，並無可取的理由。抗告人違規的事實明確
    ，原處分機關所為裁罰合於前述規定，並無違誤而駁回聲明
    異議。
四、原審認事用法，並無不當。抗告意旨仍以未闖越紅燈等語，
    提起抗告，並聲請傳喚證人即當日被告搭載之人楊玫君。
    經查：
    抗告人於原審經法官當庭訊問是否仍有證據請求調查，明確
    答稱：「沒有其他證據要調查。」等語，有原審99年2 月23
    日訊問筆錄可憑（原審18反頁）。
    原審既曾經調查抗告人當日是否搭載乘客的行為事實，證人
    即舉發員警對於被告當日有搭載乘客此一事實也無印象；而
    抗告人當庭並未主張有搭載證人楊玫君，且進一步答稱：「
    沒有其他證據要調查」。則證人楊玫君當時是否在場及其證
    人的地位，均值得懷疑，並無傳訊必要。
    抗告意旨仍執陳詞，指稱原裁定不當，無理由，應予駁回。
五、依道路交通案件處理辦法第26條，刑事訴訟法第412條，裁
    定如主文。
中    華    民    國    99    年    4     月    12    日
                  刑事第六庭  審判長法  官  林明俊
                                    法  官  吳淑惠
                                    法  官  郭豫珍
以上正本證明與原本無異。
不得再抗告。
                                    書記官  胡勤義
中    華    民    國    99    年    4     月    14    日

司法院資訊處製作；財團法人民間司法改革基金會備份。
